---
# title: "tidyr"
# description: |
#   A short description of the post.
# author:
#   - name: Beatriz Milz
#     url: https://beatrizmilz.com
# date: 2021-02-28
# draft: true
---


```{r setup, include=FALSE}
knitr::opts_chunk$set(echo = FALSE)
```


Neste exemplo, vamos criar um gráfico que apresente a distribuição do lucro dos filmes, segundo os gêneros a qual o filme pertence.
O primeiro desafio é em relação à organização da base de dados. A variável `generos` apresenta todos os gêneros à qual um filme pertence, separados por uma barra vertical:

```{r}
# imdb_lucro %>% 
#   select(titulo,generos) %>% 
#   head() %>% 
#   knitr::kable()
```

## Separar?

O pacote [`tidyr`](https://tidyr.tidyverse.org/), parte do `tidyverse`, possui funções que nos ajudam a arrumar a base de dados para que fique no formato tidy: cada coluna sendo uma variável e cada linha sendo uma observação. 

A função `separate` nos ajuda a "separar" valores que estão em uma coluna em novas colunas! No código a seguir, queremos separar o conteúdo que está na coluna `generos`, baseado na separação `|` (porém precisamos escrever `\\|` )


```{r}
# imdb %>%
#   separate(
#     generos,
#     into =  paste0("genero_", 1:8),
#     sep = "\\|",
#     extra = "merge"
#   )
```

```{r}

# generos_imdb <- imdb_lucro %>%
#   separate(
#     generos,
#     into =  paste0("genero_", 1:8),
#     sep = "\\|",
#     extra = "merge"
#   ) %>%
#   pivot_longer(cols = starts_with("genero_"), values_drop_na = TRUE) 
# 
# # media_lucro_generos <-
#   generos_imdb %>%
#   group_by(value) %>% 
#   ggplot() +
#   geom_boxplot(aes(x = reorder(value, lucro, fun = median), y = lucro), outlier.alpha = 0.2) + 
#   scale_y_continuous(labels = scales::dollar) +
#   coord_flip() +
#     labs(y = "Lucro médio", x = "Gênero") +
#   theme_bw()
```


